【裁判字號】    98,再易,4
【裁判日期】    980803
【裁判案由】    再審之訴
【裁判全文】
臺灣苗栗地方法院民事裁定               98年度再易字第4號
再審原告    甲○○
                        號
再審被告    戊○○
                        0號
            己○○
                        弄7號.
            丁○○
                        號
            丙○○
            乙○○
上列當事人間請求拆屋還地事件，再審原告對於本院於民國98年
4 月3 日所為之97年度再易字第9 號確定判決提起再審之訴，本
院裁定如下：
    主  文
再審之訴駁回。
再審訴訟費用由再審原告負擔。
    理  由
一、再審原告主張略以：
（一）對本院97年度再易字第9 號民事判決稱苗栗地政事務所民
      國（下同）97年10月6 日以苗地二字第0970008574號函為
      本院97年度簡上字第32號拆屋還地案件言詞辯論終結後始
      存在之證物乙語不服。再審原告發現苗栗地政事務所提供
      給頭份、竹南地政事務所，土地測量局之原始地籍圖及其
      演變之電腦數化圖，均未按實地現況加以修正，故再審原
      告乃向苗栗地政事務所申請更正地籍圖，苗栗地政事務所
      函轉頭屋鄉公所辦理假分割，惟頭屋鄉公所函稱財源短缺
      無法辦理，嗣經再審原告再向苗栗地政事務所聲請重測，
      該單位始於97年10月6 日以苗地二字第0970008574號函覆
      再審原告准予於99年度辦理重測，惟因苗栗地政事務所與
      頭屋鄉公所，公文往來延滯，致再審原告不及提供該函作
      為言詞辯論終結前之證物。然上開函文說明內容之事實，
      係於言詞辯論終結前即存在，並非言詞辯論終結後始存在
      。
（二）因苗栗地政事務所，目前所使用之地籍圖與實地現況不一
      致，又因再審被告指界不實，產生苗栗地政事務所派員分
      割，鑑界釘立之界樁與其他機關測量結果不一致。苗栗地
      政事務所派員測量，計有江盛輝、吳星通、林瑞泰等測量
      員，測量時再審被告等尚未對451-1 地號加以整地，惟嗣
      再審被告受贈該土地後，即加以挖高墊低，改變原來地形
      以及掩滅原有界樁。本院不以苗栗地政事務所測量結果，
      作為判決之依據，而以其它地政事務所測量之結果，作為
      確認界址之依據，實欠公平。苗栗地政事務所之測量員，
      操守清廉，但頭份地政事務所、土地測量員測量員風紀不
      良，其測量成果不足採信。為此，爰依民事訴訟法第496
      條之規定提起再審等語。
二、按再審之訴不合法者，法院應以裁定駁回之，民事訴訟法第
    502 條第1 項定有明文。而該條項所謂再審之訴不合法，係
    指再審之訴不合程式，或已逾期間，或法律上不應准許者而
    言，最高法院27年抗字第622 號判例意旨參照。次按再審為
    前訴訟之再開或續行，故對不得上訴第三審之案件提起再審
    之訴，所為之判決仍屬不得上訴，對於已確定之裁定聲請再
    審，所為之裁定亦不得抗告（最高法院55年臺抗字第491 號
    判例參照）。再按再審之訴，應於30日之不變期間內提起；
    其期間自判決確定時起算，判決於送達前確定者，自送達時
    起算；不得上訴之判決，於宣示時確定，民事訴訟法第500
    條第1 、2 項、第398 條第2 項前段定有明文。
三、經查：本件再審原告前對本院97年度簡上字第32號確定判決
    提起97年度再易字第9 號再審之訴，而該97年度簡上字第32
    號判決因上訴利益未逾150 萬元，乃不得上訴之案件，揆諸
    上揭判例意旨，則97年度再易字第9 號確定判決亦屬不得上
    訴之判決。又本件再審原告對本院97年度再易字第9 號確定
    判決（下稱原確定判決）提起再審，依前揭法條規定，該原
    確定判決於民國98年4 月3 日宣示時確定，而該判決於98年
    4 月8 日已送達再審原告，有送達證書附卷可憑，惟再審原
    告遲至98年5 月19日始對該原確定判決提起再審之訴，有本
    院卷附再審起訴狀所載本院收文戳章可稽，已逾30日之不變
    期間。依上開說明，其再審之訴自不合法，應予駁回。
四、據上論結，本件再審之訴為不合法，依民事訴訟法第502 條
    第1 項、第95條、第78條，裁定如主文。
中    華    民    國    98    年    8     月     3    日
                  民事庭審判長法  官  蔡炯燉
                              法  官  吳國聖
                              法  官  伍偉華
以上正本係照原本作成。
本裁定不得抗告。
                              書記官  黎東成
中    華    民    國    98    年    8    月      3    日


司法院資訊處製作；財團法人民間司法改革基金會備份。
